臺灣臺南地方法院刑事判決
111年度訴字第296號
公  訴  人  臺灣臺南地方檢察署檢察官
被      告  同鑫宏


上列被告因違反毒品危害防制條例案件，經檢察官提起公訴（11
1年度毒偵字第454號），被告於本院受命法官行準備程序中就被
訴之事實為有罪之陳述，經合議庭裁定改由受命法官獨任依簡式
審判程序審理，判決如下：
    主  文
同鑫宏施用第一級毒品，處有期徒刑捌月。
    犯罪事實及理由 
一、證據能力：
  ㈠供述證據部分：
    按簡式審判程序之證據調查，不受第159條第1項之限制，刑
    事訴訟法第273條之2定有明文，是於行簡式審判程序之案件
    ，被告以外之人於審判外之陳述，除有其他不得作為證據之
    法定事由外，應認具有證據能力。本判決所援引被告以外之
    人於審判外之陳述，因本案採行簡式審判程序，復無其他不
    得作為證據之法定事由，依上說明，應認均具有證據能力。
  ㈡非供述證據部分：
    至於卷內所存經本院引用為證據之非供述證據部分，與本案
    待證事實間均具有關連性，且無證據證明係公務員違背法定
    程序所取得，是依刑事訴訟法第158條之4之反面解釋，自有
    證據能力。
二、本案犯罪事實、證據及應適用之法條，除㈠證據部分：補充
    「被告同鑫宏於本院準備及簡式審判程序中之自白」；㈡應
    適用之法條部分：補充「被告持有第一、二級毒品之低度行
    為，為其繼而施用之高度行為所吸收，不另論罪」外，其餘
    均引用檢察官起訴書之記載（如附件）。
三、被告就本案施用第一、二級毒品之犯行，係在員警尚無具體
    情資顯示被告施用、持有任何毒品之徵象前，即主動向員警
    供承其有施用第一、二級毒品之行為，有臺南市政府警察局
    第三分局查獲施用（持有）毒品案件經過情形紀錄表、被告
    之警詢筆錄在卷可稽，堪認被告乃出於悔悟而自首，爰依刑
    法第62條前段規定，減輕其刑。
四、爰審酌被告曾因施用毒品，經法院裁定送觀察、勒戒及強制
    戒治後，仍未戒除毒癮，再犯本件施用第一、二級毒品之犯
    行，顯見其意志不堅，無視於毒品對於自身健康之戕害及國
    家對於杜絕毒品犯罪之禁令；惟念被告於犯後坦承犯行之態
    度，並參酌其所犯施用毒品罪乃屬戕害自身身心健康行為，
    反社會性之程度應屬較低，衡酌其前於民國106年間有公共
    危險案件經法院論罪科刑及執行完畢紀錄，有被告前案紀錄
    表可參，暨其供稱為高職肄業、從事臨時工、月薪約新臺幣
    1萬元、需扶養1名未成年子女、家庭經濟狀況勉持等一切情
    狀，量處如主文所示之刑。
據上論斷，應依刑事訴訟法第273 條之1 第1 項、第299 條第1
項前段、第310 條之2 、第454 條第2 項，判決如主文。
本案經檢察官吳維仁提起公訴，檢察官乙○○到庭執行職務。

中　　華　　民　　國　　111 　年　　5 　　月　　11　　日
　　　　　　　　　刑事第十五庭  法　官　陳貽明
以上正本證明與原本無異。
如不服本判決應於收受本判決後20日內向本院提出上訴書狀，並
應敘述具體理由。其未敘述上訴理由者，應於上訴期間屆滿後20
日內向本院補提理由書狀（均須按他造當事人之人數附繕本）「
切勿逕送上級法院」。 
　　　　　　　　　　　　　　　　書記官  洪翊學　　　　　
中　　華　　民　　國　　111 　年　　5 　　月　　11　　日

附錄論罪科刑法條：
毒品危害防制條例第10條
施用第一級毒品者，處6月以上5年以下有期徒刑。
施用第二級毒品者，處3年以下有期徒刑。

（附件）
臺灣臺南地方檢察署檢察官起訴書
                                    111年度毒偵字第454號
　　被　　　告　同鑫宏　男　44歲（民國00年0月00日生）
　　　　　　　　　　　　國民身分證統一編號：Z000000000號
　　　　　　　　　　　　住臺南市○○區○○街00巷00號
上列被告因違反毒品危害防制條例案件，已經偵查終結，認應提
起公訴，茲將犯罪事實及證據並所犯法條分敘如下：
　　　　犯罪事實
一、同鑫宏前因公共危險案件經臺灣臺南地方法院判處有期徒刑
    3月確定，於民國106年1月11日執行完畢出監；復因施用毒
    品案件，經臺灣臺南地方法院裁定令入戒治處所施以強制戒
    治，因無繼續強制戒治之必要，於110年2月3日釋放，並經
    本署檢察官以110年度戒毒偵字第5號為不起訴處分確定。詎
    其猶未戒除毒癮，於前開強制戒治釋放後3年內，基於同時
    施用第一級毒品海洛因及第二級毒品甲基安非他命之犯意，
    於110年12月16日15時許，在其位於臺南市○○區○○街00巷00
    號住處內，將海洛因、甲基安非他命捲入煙草內點火吸食產
    生煙霧之方式，同時施用海洛因、甲基安非他命1次。嗣於
    同月19日16時40分許，在臺南市○○區○○路0段00巷00○0號前
    因另案通緝遭警逮捕，而後警方徵得其同意後採集其尿液送
    驗，檢驗結果呈嗎啡、安非他命、甲基安非他命陽性反應，
    始悉上情。
二、案經臺南市政府警察局第三分局報告偵辦。
　　　　證據並所犯法條
一、證據清單及待證事實：
編號 證據名稱 待證事實  1 被告同鑫宏於警詢時之自白 被告於上開時、地，以上開方式施用海洛因、甲基安非他命之事實。  2 臺南市政府警察局第三分局調查毒品案送驗尿液及年籍對照表（檢體編號：110O-313）、臺南市政府衛生局濫用藥物尿液檢驗結果報告（檢體名稱：110O-313）及採尿同意書各1份 證明被告尿液經檢驗結果呈嗎啡、安非他命、甲基安非他命陽性反應之事實。  
二、核被告所為，係犯毒品危害防制條例第10條第1項之施用第
    一級毒品罪嫌及同條例第2項之施用第二級毒品罪嫌。另被
    告上開同時施用第一、二級毒品犯行，為想像競合犯，請依
    刑法第55條規定，從一重之施用第一級毒品罪處斷。又被告
    前曾受如犯罪事實欄所載之有期徒刑之執行完畢，有本署刑
    案資料查註紀錄表在卷可按，其於5年以內故意再犯本件有
    期徒刑以上之罪，為累犯，請依刑法第47條第1項規定加重
    其刑。
三、依刑事訴訟法第251條第1項提起公訴。
　　此　致
臺灣臺南地方法院
中　　華　　民　　國　 111　　年　　3 　　月　　17　　日
                              檢　察　官　吳 維 仁
本件證明與原本無異
中　　華　　民　　國　 111　　年　　3 　　月　　18　　日
                              書  記  官  戴 清 文
毒品危害防制條例第10條
施用第一級毒品者，處 6 月以上 5 年以下有期徒刑。
施用第二級毒品者，處 3 年以下有期徒刑。